臺灣高等法院民事裁定
                                      110年度抗字第631號
抗  告  人  劉冠麟  


上列抗告人因與相對人謝新平間聲請停止執行事件，對於中華民
國110年3月31日臺灣新北地方法院110年度聲字第64號裁定提起
抗告，本院裁定如下：
    主  文
抗告駁回。
抗告程序費用由抗告人負擔。
    理  由
一、相對人以其向原法院提起108年度訴字第3197號債務人異議
    之訴（下稱本案訴訟）為由，聲請裁定停止原法院107年度
    司執字第20731號、臺灣苗栗地方法院（下稱苗栗地院）104
    年度司執助字第401號之強制執行關於抗告人對相對人聲請
    強制執行部分之執行程序（下分稱新北20731號執行程序、
    苗院401號執行程序，並合稱系爭執行程序）。經原法院調
    取系爭執行事件及本案訴訟卷宗審究後，認為相對人之聲請
    有理由，裁定准相對人各以新臺幣（下同）6萬2500元供擔
    保後，系爭執行程序於本案訴訟判決確定或終結前應暫予停
    止。
二、抗告意旨略以：伊執本院105年度上字第715號判決及最高法
    院106年度台上字第2587號裁定（下稱系爭確定判決）為執
    行名義，向原法院民事執行處（下稱執行法院）對相對人聲
    請系爭執行程序，執行債權金額為37萬5千元。相對人以其
    對伊有債權存在而行使抵銷權為由，向原法院提起108年度
    訴字第1263號債務人異議之訴（下稱前案異議之訴），惟未
    於兩造合意停止4個月內續行訴訟而視為撤回起訴。相對人
    再以相同理由提起本案訴訟並聲請停止執行，且執已消滅之
    債權主張抵銷，係拖延執行，妨礙伊實現權利。原裁定准許
    相對人之聲請，顯有違誤，爰提起抗告，求予廢棄等語。
三、按有提起異議之訴時，法院依聲請定相當並確實之擔保，得
    為停止強制執行之裁定，此觀強制執行法第18條第2項規定
    自明。依此規定，當事人於提起異議之訴尚未確定前，聲請
    供擔保停止強制執行時，法院即得依其聲請，定相當並確實
    之擔保，為停止強制執行之裁定。至該異議之訴實體上有無
    理由，尚非法院於裁定停止強制執行時應予審酌之事項（參
    照最高法院93年度台抗字第723號裁定意旨）。
四、經查，相對人主張：抗告人前執系爭確定判決為執行名義，
    向執行法院聲請以系爭執行事件對伊之財產為強制執行，執
    行債權金額為37萬5千元，惟伊對抗告人之265萬1237元債權
    可互為抵銷，有消滅抗告人請求之事由存在，伊已提起本案
    訴訟事件，現繫屬原法院審理等情，業據其提出苗栗地院民
    事執行處函、陳報狀等件為證（見原法院卷第13至17頁），
    復經本院調取系爭執行事件及本案訴訟電子卷宗核閱無誤，
    並有相對人民事準備書㈡狀、言詞辯論㈢狀、本案訴訟言詞辯
    論筆錄可稽（見本院卷第73至82頁），則相對人聲請供擔保
    停止系爭執行程序，洵屬有據。至抗告人抗辯相對人係執已
    消滅之債權主張抵銷乙節，乃本案訴訟之實體上有無理由之
    問題，非於停止執行之裁定程序中所應審究之事項。相對人
    所提本案訴訟，復查無不合法、當事人不適格、顯無理由，
    或繼續執行仍無害相對人之權利，則抗告人抗辯相對人聲請
    裁定停止執行，係拖延執行，妨礙伊實現權利云云，自不足
    取。
五、又法院依強制執行法第18條第2項定擔保金額而准許停止強
    制執行之裁定者，該項擔保係備供債權人因停止執行所受損
    害之賠償，其數額應依標的物停止執行後，債權人未能即時
    受償或利用該標的物所受之損害額，或其因另供擔保強制執
    行所受之損害額定之（參照最高法院91年度台抗字第429號
    裁定意旨）。原法院審酌抗告人聲請系爭執行事件，執行債
    權金額為37萬5千元，抗告人因停止執行所受之損害，應為
    延後取得37萬5千元為使用收益之損失，參諸民法第203條規
    定，按年息百分之5計算相當於利息之損失，又本案訴訟屬
    不得上訴第三審之案件，審理期間需時3年4月計算，酌定擔
    保金各為6萬2500元，核無不當。
六、綜上所述，相對人聲請停止執行，為有理由。原裁定命相對
    人各供擔保6萬2500元後，新北20731號執行程序、苗院401
    號執行程序，於本案訴訟判決確定或因撤回、和解、調解等
    而終結前，應暫予停止，核無違誤。抗告意旨指摘原裁定不
    當，求予廢棄，為無理由，應予駁回。
七、據上論結，本件抗告為無理由，爰裁定如主文。　　　　　
中　　華　　民　　國　　110 　年　　7 　　月　　30　　日
                  民事第二十四庭
                      審判長法  官  胡宏文
                            法  官  陳筱蓉
                            法  官  陳心婷
　　　　　　　　　　　　
正本係照原本作成。
不得再抗告。
中　　華　　民　　國　　110 　年　　8 　　月　　2 　　日

　　　　　　　　      　　　書記官  黃麒倫